臺灣桃園地方法院刑事判決　　　　　　　 96年度易字第735號
公　訴　人　臺灣桃園地方法院檢察署檢察官
被　　　告　甲○○
　　　　　　　　　　（
上列被告因偽造文書案件，經檢察官提起公訴（96年度偵字第71
28號），被告於準備程序進行中，就被訴事實為有罪之陳述，本
院告知其簡式審判程序之旨，聽取當事人意見後，裁定由受命法
官獨任依簡式審判程序審理，檢察官復聲請改依協商程序而為判
決，茲判決如下：
    主  文
甲○○行使偽造私文書，足以生損害於公眾及他人，處有期徒刑
伍月，如易科罰金，以新臺幣壹仟元折算壹日。如附表貳所示之
物均沒收。
    事實及理由
一、犯罪事實：甲○○係大陸地區人士，為達未經許可入境臺灣
    打工之目的，竟基於行使變造護照、行使偽造私文書、使公
    務員登載不實之犯意，於民國96年2 月17日，持其在境外購
    得如附表1 所示經變造之新加坡護照，佯裝為如附表1 所示
    之人，自泰國曼谷搭機至臺灣桃園國際機場，並在採複寫印
    製之入、出境登記表私文書上，填載如附表1 所示之人年籍
    資料，再以複寫之方式偽造該人署名2 枚，表示係如附表1
    所示之人欲入境臺灣之意，併同上開護照，交予在海關負責
    查驗之公務人員以行使，致使該查驗人員誤信其為如附表1
    所示之人，將此不實入境情事，登載入職務上掌管之旅客入
    出境資料之公文書內，而未經許可入境臺灣，足以生損害於
    我國證照查驗與入出境管理之正確性，及如附表1 所示之人
    。嗣於96年3 月25日，甲○○欲出境前往香港，至內政部入
    出國及移民署國境事務大隊特殊勤務隊辦理逾期停留裁罰手
    續，為該隊人員發覺所持護照係經變造，進而查悉上情。
二、證據：
（一）被告甲○○於警詢、檢察官訊問及本院審理時之自白。
（二）證人即搭載、陪同被告前往機場之計程車司機呂財丁於警
      詢時之證詞。
（三）扣案如附表1 所示經變造之新加坡護照1 本（內含出境登
      記表1 份），旅客入出境紀錄查詢表、內政部入出國及移
      民署國境事務大隊鑑識調查隊證照鑑定書各1 份。
三、被告就上開犯罪事實已認罪，當事人雙方於審判外達成如主
    文所示科刑之合意。經查，被告之自白，有上開證據足認屬
    實，並與本院認定之事實相符。審酌被告犯罪之動機、目的
    、手段、素行、智識程度、犯後坦承犯行之態度等一切情狀
    ，上開協商內容尚無不當之處，本案復查無刑事訴訟法第45
    5 條之4 第1 項各款所列情形，檢察官聲請改依協商程序而
    為判決，本院爰不經言詞辯論，於協商合意範圍內為協商判
    決。
四、應適用之法條：刑事訴訟法第273 條之1 第1 項、第455 條
    之2 第1 項、第455 條之4 第2 項、第455 條之8 、第454
    條第2 項，入出國及移民法第54條，刑法第11條前段、第21
    6 條、第212 條、第210 條、第214 條、第55條、第41條第
    1 項前段、第38條第1 項第2 款、第219 條，刑法施行法第
    1 條之1 第1 項、第2 項前段。
五、本判決除有刑事訴訟法第455 條之4 第1 項第1 款、第2 款
    、第4 款、第6 款、第7 款所定情形之一，或違反同條第2
    項規定者外，不得上訴。
六、如有前述例外得上訴之情形，又不服本件判決，得自收受判
    決送達之日起10日內，向本院提出上訴書狀，上訴於第二審
    法院。
中　　華　　民　　國　　96　　年　　6 　　月　　26　　日
                    刑事第十庭    法　官　許炎灶
以上正本證明與原本無異。
    　　　　　　　　　　　　　　　書記官　劉璟佳
中　　華　　民　　國　　96　　年　　6 　　月　　26　　日
附錄本案論罪科刑法條：入出國及移民法第54條，刑法第216 條
、第212 條、第210 條、第214 條。
入出國及移民法第54條
未經許可入出國或受禁止出國處分而出國者，處三年以下有期徒
刑、拘役或科或併科新臺幣9萬元以下罰金。
中華民國刑法第216條（行使偽造變造或登載不實之文書罪）
行使第210 條至第215 條之文書者，依偽造、變造文書或登載不
實事項或使登載不實事項之規定處斷。
中華民國刑法第212條（偽造變造特種文書罪）
偽造、變造護照、旅券、免許證、特許證及關於品行、能力服務
或其他相類之證書、介紹書，足以生損害於公眾或他人者，處1
年以下有期徒刑、拘役或3 百元以下罰金。
中華民國刑法第210條（偽造變造私文書罪）
偽造、變造私文書，足以生損害於公眾或他人者，處5 年以下有
期徒刑。
中華民國刑法第214條（使公務員登載不實罪）
明知為不實之事項，而使公務員登載於職務上所掌之公文書，足
以生損害於公眾或他人者，處3 年以下有期徒刑、拘役或5 百元
以下罰金。
┌──────────────────────────────────────┐
│附表1 （經變造之新加坡護照）：                                              │
├──┬───────┬───────────────┬───────────┤
│編號│護  照  號  碼│護 照 署 名（出生日期，性別） │ 鑑    定    結    果 │
├──┼───────┼───────────────┼───────────┤
│ 01 │S0000000Z     │CHEN CUI LING                 │抽換基資頁及封底頁之變│
│    │              │（西元1980年10月7 日生，女性）│造護照                │
└──┴───────┴───────────────┴───────────┘
┌──────────────────────────────────────┐
│附表2 （應沒收之物）：                                                      │
├──┬───────────────┬───┬───────────────┤
│編號│品                          名│單  位│備                          註│
├──┼───────────────┼───┼───────────────┤
│ 01 │經變造之新加坡護照            │1 本  │內容如附表1 所示。          │
│    │                              │      │已扣案。                    │
├──┼───────────────┼───┼───────────────┤
│ 02 │入、出境登記表「旅客簽名欄」上│2 枚  │入、出境登記表採複寫印製（含│
│    │偽造之CHEN CUI LING （西元1980│      │  入境登記表、出境登記表各1 份│
│    │年10月7 日生）簽名            │      │  ）。                        │
│    │                              │      │被告係以複寫之方式，同時偽造│
│    │                              │      │  CHEN CUI LING （西元1980年10│
│    │                              │      │  月7 日生）之簽名2 枚。      │
│    │                              │      │入境登記表已於入境時，為查驗│
│    │                              │      │  單位收回處理（未扣案）；出境│
│    │                              │      │  登記表則已發還被告，附訂於護│
│    │                              │      │  照內（已扣案），供出境查驗使│
│    │                              │      │  用。                        │
└──┴───────────────┴───┴───────────────┘
